最高法院民事判決                              八十八年度台上字第一六七三號
    上  訴  人  己○○
                乙○○
                辛○○
                丁○○
                寅○○
                子○○
                丑○○
                甲○○
                庚○○
                戊○○
                壬○○
                癸○○
                丙○○
    被上 訴 人  基泰建設股份有限公司
    法定代理人  陳世銘
右當事人間請求損害賠償事件，上訴人對於中華民國八十七年七月二十八日台灣高等
法院第二審判決（八十七年度上字第三○三號），提起上訴，本院判決如左：
    主  文
原判決廢棄，發回台灣高等法院。
    理  由
本件原審維持第一審所為上訴人敗訴之判決，駁回上訴人之上訴，無非以：上訴人主
張，伊分別購買被上訴人興建之台北市○○區○○路三小段四六六、四六七號土地上
之敦南芳庭房屋各一戶，買賣契約並約定分別購買共同使用部分之地下室儲藏室各一
點○四坪一間。惟該儲藏室被上訴人原以「機械室、緊急發電機室及機車停車空間」
用途申請建照，又未合法變更用途，致伊分別購買之儲藏室竟成違建，經台北市政府
工務局通知拆除恢復原狀等情，不但為被上訴人所不爭執，並有訂購敦南芳庭房屋及
土地買賣契約書影本及台北市政府工務局八十六年十月二十二日北市工建字第八六三
一一九二八○○號函在卷足憑，固堪信為實在。惟查，兩造間所立之買賣契約，或於
第一條載明：「共同使用面積……坪含共同使用設施及約定為本戶使用之一點○四坪
儲藏室」或於第四條載明：「本戶購買地下室第××號停車位及第××號儲藏室間（
如附圖）之使用權……已包含於總價款中」，均無被上訴人保證此項儲藏室或儲藏空
間為法定儲藏室或法定儲藏空間之約定，被上訴人自不負民法第三百六十條前段之保
證責任。次查，被上訴人係建築業者，對房屋之興建，包括室內之隔間設備應悉依主
管機關核定之圖樣說明，其有變更用途擅予施設者自屬違章而有物之瑕疵，不能諉稱
不知；至上訴人係一般消費者，難期其就被上訴人每一隔間設施是否符合主管機關許
可條件，逐一審認。被上訴人就系爭儲藏空間係違章，於訂約時未予說明，並不爭執
，則上訴人主張，被上訴人有故意不告知物之瑕疵之情事，應堪認定。但系爭儲藏室
均已交付上訴人使用管理中，迄今並未拆除，亦為上訴人不爭之事實，雖將來有被拆
除之危險，因尚無具體損害發生。上訴人請求不履行之損害賠償（各如原判決附表所
示金額本息），即非正當，不應准許等詞。為其判斷之基礎。
查，被上訴人就系爭儲藏空間係違章，於訂約時未予說明，被上訴人有故意不告知物
之瑕疵之情事，為原審所確認之事實。上訴人係請求被上訴人債務不履行之損害賠償
，非因儲藏室被拆除之損害賠償。被上訴人所出售之物既有瑕疵，何能謂其無具體損
害發生，原判決論斷，即有可議。上訴論旨，指摘原判決不當，求予廢棄，非無理由
。
據上論結，本件上訴為有理由，依民事訴訟法第四百七十七條第一項、第四百七十八
條第一項，判決如主文。
中      華      民      國    八十八    年      七      月      三十    日
                              最高法院民事第三庭
                                  審判長法官  范  秉  閣
                                        法官  朱  建  男
                                        法官  曾  煌  圳
                                        法官  許  澍  林
                                        法官  鄭  玉  山
      右正本證明與原本無異
                                              書  記  官
中      華      民      國    八十八    年      八      月     十六     日
